---
title: "Problemas de Aproximación de funciones. Aproximación por mínimos cuadrados. Aproximación polinomial. Polinomios ortogonales."
author: ""
date: ""
output:
  pdf_document: default
              
  html_document: default
---

\newcommand{\m}[1]{\mathbf{#1}}
\newcommand{\s}[2]{\mathbf{#1}^{(#2)}}
\newcommand{\pe}[2]{#1^\top #2}
\newcommand{\w}{\hat{y}}

```{r,echo=FALSE}
write_matex2 <- function(x) {
  begin <- "\\begin{bmatrix}"
  end <- "\\end{bmatrix}"
  X <-
    apply(x, 1, function(x) {
      paste(
        paste(x, collapse = "&"),
        "\\\\"
      )
    })
  paste(c(begin, X, end), collapse = "")
}
write_matex3 <- function(x) {
  begin <- "\\begin{vmatrix}"
  end <- "\\end{vmatrix}"
  X <-
    apply(x, 1, function(x) {
      paste(
        paste(x, collapse = "&"),
        "\\\\"
      )
    })
  paste(c(begin, X, end), collapse = "")
}
options(scipen=999)
signe = function(x,texte){
  y=ifelse(x>0 && x==1,paste("+",texte),ifelse(x>0,paste(paste0("+",x),texte),ifelse(x<0 && x==-1,paste("-",texte),ifelse(x<0,paste(paste0("-",abs(x)),texte),""))))
  return(y)
}
signe.frac = function(num,denom,texte){
  y=ifelse(num>0,paste(paste0("+\\frac{",num,"}{",denom,"}"),texte),ifelse(num<0,paste(paste0("-\\frac{",abs(num),"}{",denom,"}"),texte),""))
  return(y)
}

signe0 = function(x,texte){
  y=ifelse(x>0 && x==1,texte,ifelse(x>0,paste0(x,texte),ifelse(x<0 && x==-1,paste("-",texte),ifelse(x<0,paste(paste0("-",abs(x)),texte),""))))
  return(y)
}

signe0.frac = function(num,denom,texte){
  y=ifelse(num>0,paste(paste0("\\frac{",num,"}{",denom,"}"),texte),ifelse(num<0,paste(paste0("-\\frac{",abs(num),"}{",denom,"}"),texte),""))
  return(y)
}
```

```{r,echo=F}
AA=matrix(c(10,5,0,0,6,5,10,-4,0,25,0,-4,8,-1,-11,0,0,-1,5,-11),nrow=4,byrow=T)
```


(@) Consideremos la siguiente tabla de datos:
```{r,echo=FALSE}
x=c(4,4.2,4.5,4.7,5.1,5.5,5.9,6.3,6.8,7.1)
set.seed(2018)
y=rnorm(10,120,1)+4*x-x^2+0.1*x^3
tabla=rbind(x,y)
tabla=as.data.frame(tabla)
rownames(tabla)=c("$x_i$","$y_i$")
colnames(tabla)=c()
library(knitr)
library(kableExtra)
knitr::kable(tabla,escape=FALSE) 
```
Se pide: 
  
  a) Hallar la mejor recta que aproxima la tabla de puntos anterior por el método de mínimos cuadrados y calcular el error cometido.
  a) Hallar la mejor parábola o el mejor polinomio de grado 2 que aproxima la tabla de puntos anterior por el método de mínimos cuadrados y calcular el error cometido.
  a) Hallar la mejor cúbica o el mejor polinomio de grado 3 que aproxima la tabla de puntos anterior por el método de mínimos cuadrados y calcular el error cometido. 
  a) Hallar la mejor aproximación de la forma $b\mathrm{e}^{ax}$ por el método de mínimos cuadrados y calcular el error cometido.
  a) Hallar la mejor aproximación de la forma $bx^a$ por el método de mínimos cuadrados y calcular el error cometido.
    


(@) Hallar el polinomio lineal por mínimos cuadrados, es decir, de grado menor o igual que $1$, que aproxime la función $f(x)$ en el intervalo indicado. Calcular el error cometido $E$.
    a) $f(x)=x^3$, intervalo $[0,2]$.
    a) $f(x)=\cos(x)+\frac{1}{2}\sin(3x)$, intervalo $[0,\pi]$.
    a) $f(x)=x\ln x$, intervalo $[1,3]$.

(@) Repetir el ejercicio anterior pero ahora hallar la parábola por mínimos cuadrados, es decir el polinomio de grado menor o igual que $2$.

(@) Usando el Teorema de construcción de Polinomios ortogonales, hallar los polinomios ortogonales mónicos  $L_0(x), L_1(x), L_2(x)$ y $L_3(x)$ respecto al peso $w(x)=\mathrm{e}^{-x}$ en el intervalo $(0,\infty)$. Dichos polinomios se denominan **Polinomos de Laguerre**.

(@) Usando los polinomios de Laguerre introducidos en el ejercicio anterior hallar la aproximación por mínimos cuadrados de grados 1, 2 y 3 de la función $f(x)=\mathrm{e}^{-2x}$ en el intervalo $(0,\infty)$.
