---
title: "Problemas de Aproximación de funciones. Aproximación minimax. Polinomios de Chebyschev."
author: ""
date: ""
output:
  pdf_document: default
              
  html_document: default
---

\newcommand{\m}[1]{\mathbf{#1}}
\newcommand{\s}[2]{\mathbf{#1}^{(#2)}}
\newcommand{\pe}[2]{#1^\top #2}
\newcommand{\w}{\hat{y}}

```{r,echo=FALSE}
write_matex2 <- function(x) {
  begin <- "\\begin{bmatrix}"
  end <- "\\end{bmatrix}"
  X <-
    apply(x, 1, function(x) {
      paste(
        paste(x, collapse = "&"),
        "\\\\"
      )
    })
  paste(c(begin, X, end), collapse = "")
}
write_matex3 <- function(x) {
  begin <- "\\begin{vmatrix}"
  end <- "\\end{vmatrix}"
  X <-
    apply(x, 1, function(x) {
      paste(
        paste(x, collapse = "&"),
        "\\\\"
      )
    })
  paste(c(begin, X, end), collapse = "")
}
options(scipen=999)
signe = function(x,texte){
  y=ifelse(x>0 && x==1,paste("+",texte),ifelse(x>0,paste(paste0("+",x),texte),ifelse(x<0 && x==-1,paste("-",texte),ifelse(x<0,paste(paste0("-",abs(x)),texte),""))))
  return(y)
}
signe.frac = function(num,denom,texte){
  y=ifelse(num>0,paste(paste0("+\\frac{",num,"}{",denom,"}"),texte),ifelse(num<0,paste(paste0("-\\frac{",abs(num),"}{",denom,"}"),texte),""))
  return(y)
}

signe0 = function(x,texte){
  y=ifelse(x>0 && x==1,texte,ifelse(x>0,paste0(x,texte),ifelse(x<0 && x==-1,paste("-",texte),ifelse(x<0,paste(paste0("-",abs(x)),texte),""))))
  return(y)
}

signe0.frac = function(num,denom,texte){
  y=ifelse(num>0,paste(paste0("\\frac{",num,"}{",denom,"}"),texte),ifelse(num<0,paste(paste0("-\\frac{",abs(num),"}{",denom,"}"),texte),""))
  return(y)
}
```

```{r,echo=F}
AA=matrix(c(10,5,0,0,6,5,10,-4,0,25,0,-4,8,-1,-11,0,0,-1,5,-11),nrow=4,byrow=T)
```


(@) Hallar la aproximación minimax de grado 1 de las funciones siguientes en los intervalos indicados, es decir, hallar el polinomio de grado menor o igual que 1 que aproxima la norma infinito de las funciones siguientes en los intervalos dados:
    a) $f(x)=\cos x$, intervalo $\left[0,\frac{\pi}{2}\right]$.
    a) $f(x)=\ln x$, intervalo $[1,2]$.

(@) Halla el polinomio $\hat{P}_3(x)$ de grado menor o igual que  $3$ que minimize $\|x^4-2x^3+5x-1-P_3(x)\|_\infty$ en el intervalo $[-1,1]$ entre todos los polinomios $P_3(x)$ de grado menor o igual que 3, es decir, el polinomio $\hat{P}_3(x)$ debe cumplir:
$$
\|x^4-2x^3+5x-1-\hat{P}_3(x)\|_\infty=\min_{P(x)\mbox{ de grado menor o igual que }3}\|x^4-2x^3+5x-1-P(x)\|_\infty.
$$
Indicación: usar que el polinomio mónico de Chebyschev de grado $4$ minimiza la norma infinito en el intervalo $[-1,1]$ entre todos los polinomios mónicos de grado $4$.

(@) Interpolar la función $f(x)=\ln (x+2)$ en el intervalo $[-1,1]$ considerando como nodos los ceros del polinomio de Chebyschev $T_3(x)$. Hallar una cota del error cometido en cualquier punto del intervalo $[-1,1]$.

(@) Interpolar la función $f(x)=x\ln (x)$ en el intervalo $[1,3]$ considerando como nodos los ceros del polinomio de Chebyschev $T_4(x)$ transformados en el intervalo de interpolación $[1,3]$. Hallar una cota del error cometido en cualquier punto del intervalo $[1,3]$.

(@) Demostrar que los polinomios de Chebyschev $T_n(x)$, $n\geq 0$, verifican la siguiente ecuación diferencial: $$(1-x^2)y''-xy'+n^2y=0.$$

(@) Demostrar que los polinomios de Chebyschev $T_n(x)$, $n\geq 0$, verifican:
$$
\int_{-1}^{1}\frac{(T_n(x))^2}{\sqrt{1-x^2}}\, dx=\frac{\pi}{2}.
$$
