---
title: "Problemas de Aproximación de funciones. Interpolación trigonométrica. Transformada rápida de Fourier."
author: ""
date: ""
output:
  pdf_document: default
              
  html_document: default
---

\newcommand{\m}[1]{\mathbf{#1}}
\newcommand{\s}[2]{\mathbf{#1}^{(#2)}}
\newcommand{\pe}[2]{#1^\top #2}
\newcommand{\w}{\hat{y}}

```{r,echo=FALSE}
write_matex2 <- function(x) {
  begin <- "\\begin{bmatrix}"
  end <- "\\end{bmatrix}"
  X <-
    apply(x, 1, function(x) {
      paste(
        paste(x, collapse = "&"),
        "\\\\"
      )
    })
  paste(c(begin, X, end), collapse = "")
}
write_matex3 <- function(x) {
  begin <- "\\begin{vmatrix}"
  end <- "\\end{vmatrix}"
  X <-
    apply(x, 1, function(x) {
      paste(
        paste(x, collapse = "&"),
        "\\\\"
      )
    })
  paste(c(begin, X, end), collapse = "")
}
options(scipen=999)
signe = function(x,texte){
  y=ifelse(x>0 && x==1,paste("+",texte),ifelse(x>0,paste(paste0("+",x),texte),ifelse(x<0 && x==-1,paste("-",texte),ifelse(x<0,paste(paste0("-",abs(x)),texte),""))))
  return(y)
}
signe.frac = function(num,denom,texte){
  y=ifelse(num>0,paste(paste0("+\\frac{",num,"}{",denom,"}"),texte),ifelse(num<0,paste(paste0("-\\frac{",abs(num),"}{",denom,"}"),texte),""))
  return(y)
}

signe0 = function(x,texte){
  y=ifelse(x>0 && x==1,texte,ifelse(x>0,paste0(x,texte),ifelse(x<0 && x==-1,paste("-",texte),ifelse(x<0,paste(paste0("-",abs(x)),texte),""))))
  return(y)
}

signe0.frac = function(num,denom,texte){
  y=ifelse(num>0,paste(paste0("\\frac{",num,"}{",denom,"}"),texte),ifelse(num<0,paste(paste0("-\\frac{",abs(num),"}{",denom,"}"),texte),""))
  return(y)
}
```

```{r,echo=F}
AA=matrix(c(10,5,0,0,6,5,10,-4,0,25,0,-4,8,-1,-11,0,0,-1,5,-11),nrow=4,byrow=T)
```


(@) Calcula la aproximación trigonométrica continua por el método de mínimos cuadrados $S_n(x)$ para las funciones siguientes en el intervalo $[-\pi,\pi]$. Hallar los errores cometidos.
    a) $f(x)=x$.
    a) $f(x)=\mathrm{e}^x$.
    a) $f(x)=\begin{cases}-1, & \mbox{ si } -\pi <x\leq 0,\\ 1,& \mbox{ si } 0 <x\leq \pi.\end{cases}$

(@) Calcula la aproximación trigonométrica discreta por el método de mínimos cuadrados $S_n(x)$ para las funciones siguientes en el intervalo $[-\pi,\pi]$. Hallar los errores cometidos.
    a) $f(x)=\cos(3x)$, usando $n=2$, es decir, hallar $S_2(x)$ con $m=4$, es decir, usando $2m=8$ puntos de la forma $x_j=-\pi +\frac{j\pi}{4}$, $j=0,1,\ldots,7$.
    a) $f(x)=x^2\cos(x)$, usando $n=3$, es decir, hallar $S_3(x)$ con $m=6$, es decir, usando $2m=12$ puntos de la forma $x_j=-\pi +\frac{j\pi}{6}$, $j=0,1,\ldots,11$.

(@) Calcular el polinomio de interpolación trigonométrico de grado $4$ de las funciones siguientes en el intervalo $[-\pi,\pi]$ usando la transformada rápida de Fourier.
    a) $f(x)=x(\pi -x)$.
    a) $f(x)=|x|$.
    a) $f(x)=x\cos(x^2)+\mathrm{e}^x\cos\left(\mathrm{e}^x\right)$.

(@) Calcular el polinomio de interpolación trigonométrico de grado $16$ de la función $f(x)=x^2\cos(x)$ en el intervalo $[-\pi,\pi]$ usando la transformada rápida de Fourier.
    
